【裁判字號】    99,訴,121
【裁判日期】    990607
【裁判案由】    違反毒品危害防制條例
【裁判全文】
臺灣屏東地方法院刑事判決               99年度訴字第121號
公  訴  人  臺灣屏東地方法院檢察署檢察官
被      告  甲○○
上列被告因違反毒品危害防制條例案件，經檢察官提起公訴（99
年度毒偵字第21號），嗣被告於本院準備程序進行中先就被訴事
實為有罪之陳述，本院告知被告簡式審判程序之旨，並聽取當事
人之意見後，裁定改由受命法官獨任依簡式審判程序審理，判決
如下：
    主  文
甲○○施用第一級毒品，累犯，處有期徒刑捌月；又施用第二級
毒品，累犯，處有期徒刑月。應執行有期徒刑玖月。
    事  實
一、甲○○前因施用毒品案件，經本院以98年度毒聲字第235 號
    裁定送觀察、勒戒，經評定無繼續施用毒品之傾向，而於民
    國98年9 月16日執行完畢釋放，並由臺灣屏東地方法院檢察
    署檢察官於98年9 月18日以98年度毒偵字第1402號為不起訴
    處分確定；復因竊盜案件，經本院以97年度簡字第1036號判
    決處有期徒刑6 月確定，於98年4 月5 日縮刑期滿執行完畢
    。詎其猶不知悔改、戒絕毒品，明知海洛因及甲基安非他命
    分別經公告列為毒品危害防制條例第2 條第2 項第1 款、第
    2 款之第一級毒品及第二級毒品，不得非法持有、施用，竟
    基於施用第一級毒品海洛因及第二級毒品甲基安非他命之犯
    意，於98年12月16清晨6 時許，在屏東縣潮州鎮民治橋旁之
    公共廁所內，以將第一級毒品海洛因摻入香菸內，點燃吸食
    之方式，施用海洛因1 次，另以將第二級毒品甲基安非他命
    置入燈泡內，以火燒烤後吸食所產生煙霧之方式，施用甲基
    安非他命1 次。嗣於98年12月16日上午7 時20分許，在屏東
    縣潮州鎮○○路235 號前，因其形跡可疑，為警盤查，其一
    時情急，將身上所攜帶之甲基安非他命吞下，警方將其送醫
    後，徵得其同意，採集其尿液檢體送檢驗，結果呈海洛因代
    謝後之嗎啡及甲基安非他命陽性反應，始悉上情。
二、案經屏東縣政府警察局潮州分局報告臺灣屏東地方法院檢察
    署檢察官偵查起訴。
    理  由
一、本案被告甲○○所犯違反毒品危害防制條例案件，並非法定
    刑為死刑、無期徒刑或最輕本刑3 年以上有期徒刑之罪，亦
    非高等法院管轄第一審之案件，而被告於本院準備程序中就
    被訴事實為有罪之陳述，本院合議庭乃裁定由受命法官獨任
    進行簡式審判程序。又簡式審判程序之證據調查，依刑事訴
    訟法第273 條之2 規定，不受同法第159 條第1 項審判外陳
    述排除之限制，再被告對於卷內之各項證據，亦不爭執證據
    能力，故卷內所列之各項證據，自得作為證據，先予敘明。
二、上揭事實，業據被告坦承不諱，而被告為警所採集之尿液檢
    體，經送請台灣檢驗科技股份有限公司以酵素免疫分析法及
    氣相層析質譜儀法檢驗，結果呈嗎啡及甲基安非他命陽性反
    應，有該公司98年12月29日編號KH2009C0000000號濫用藥物
    尿液檢驗報告及尿液採證姓名代號對照表各1 份在卷足憑（
    見偵卷第7 頁、警卷第14頁），被告前開自白顯與事實相符
    ，堪可採信。再查被告前因施用毒品案件，經本院以98年度
    毒聲字第235 號裁定送觀察、勒戒，經評定無繼續施用毒品
    之傾向，而於98年9 月16日執行完畢釋放出所，並由臺灣屏
    東地方法院檢察署檢察官於98年9 月18日以98年度毒偵字第
    1402號為不起訴處分確定等事實，有臺灣屏東地方法院檢察
    署刑案資料查註紀錄表、同署全國施用毒品案件紀錄表及臺
    灣高等法院被告全國前案紀錄表各1 份在卷可按，是被告於
    前開觀察、勒戒執行完畢釋放後5 年內，再犯本件施用毒品
    案件，應予依法論科。
三、查海洛因、甲基安非他命分屬毒品危害防制條例第2 條第2
    項第1 款、第2 款所規定之第一級毒品及第二級毒品。是核
    被告前開所為，分別係犯毒品危害防制條例第10條第1 項施
    用第一級毒品及同條第2 項之施用第二級毒品罪。其持有毒
    品復進而施用，持有毒品之低度行為，各為施用毒品之高度
    行為所吸收，均不另論罪。又其所犯上開2 罪，犯意各別，
    行為互殊，應予分論併罰。次查被告前有如事實欄所示之科
    刑及執行情形，有臺灣屏東地方法院檢察署刑案資料查註紀
    錄表、臺灣高等法院被告前案紀錄表各1 份附卷足憑，其於
    刑之執行完畢後5 年內，故意再犯本件有期徒刑以上之2 罪
    ，均為累犯，均應依刑法第47條第1 項加重其刑。爰審酌被
    告施用毒品，足以戕害其身心，滋生其他犯罪，惡化治安，
    惟念其犯後坦承犯行，且施用毒品行為於本質上係屬自我戕
    害行為，反社會性之程度較低，暨考量其犯罪動機、素行、
    智識程度、生活狀況等一切情狀，並斟酌檢察官之求刑，分
    別量處如主文所示之刑，並定應執行刑。
據上論斷，應依刑事訴訟法第273 條之1 第1 項、第299 條第1
項前段，毒品危害防制條例第10條第1 項、第2 項，刑法第11條
前段、第47條第1 項、第51條第5款，判決如主文。
本案經檢察官任亭到庭執行職務。
中    華     民     國    99   年    6     月    7    日
                    刑事第五庭  法   官  陳秀慧
以上正本與原本無異。
如不服本判決應於收受本判決送達後10日內向本院提出上訴書狀
，其未敘述上訴理由者，並得於提起上訴後10日內向本院補提理
由書狀（均須按他造當事人之人數附繕本）「切勿逕送上級法院
」。
中    華    民    國    99    年    6     月    7     日
                                書記官  史安琪
附錄本判決論罪科刑法條：
毒品危害防制條例第10條
施用第一級毒品者，處 6 月以上 5 年以下有期徒刑。
施用第二級毒品者，處 3 年以下有期徒刑。

司法院資訊處製作；財團法人民間司法改革基金會備份。
